【裁判字號】    89,上易,1376
【裁判日期】    891012
【裁判案由】    贓物
【裁判全文】
臺灣高等法院高雄分院刑事判決                  八十九年度上易字第一三七六號
    上  訴  人
    即  被  告  乙○○
右上訴人因贓物案件，不服臺灣高雄地方法院八十九年度易字第一六四號中華民國
八十九年七月十八日第一審判決（起訴案號：臺灣高雄地方法院檢察署八十九年度偵
字第二九五八一號），提起上訴，本院判決如左：
      主  文
上訴駁回。
      事  實
一、乙○○曾於民國八十三、八十四年間，因有違反麻醉藥品管理條例、肅清煙毒條
    例等案件，經法院分別判處有期徒刑三年九月、三月、五年五月確定，嗣經裁定
    定應執行有期徒刑八月六月，於八十七年二月十一日假釋出獄（至九十一年九月
    十日始假釋期滿），假釋期間，仍不知警惕，明知不詳姓名之成年人所持有未懸
    掛車牌之藍色廂型自小貨車係來路不明之贓物（原車牌號碼ＶＷ—二九九七號，
    為丙○○○所有，於民國八十八年九月十七日凌晨六時許，在高雄縣大樹鄉○○
    ○路一九七號前失竊），竟仍於八十八年十二月三日中午，在高雄縣杉林鄉○○
    路上某處，收受上開自小貨車及鑰匙供己作為載貨之用。嗣於八十八年十二月三
    日下午九時四十五分許，為警於高雄縣杉林鄉○○村○○路小份尾橋下查獲。
二、案經高雄縣警察局旗山分局移送臺灣高雄地方法院檢察署檢察官偵查起訴。
    理  由
一、訊據上訴人即被告乙○○於原審固坦承於八十八年十二月三日中午，在高雄縣杉
    林鄉○○路上，收受未懸掛車牌之藍色自小貨車一部之事實，惟矢口否認有何收
    受贓物之犯行，辯稱：伊是在八十八年十二月三日中午，向李進貴借用該部藍色
    自小貨車，原本預定二日後歸還，並不知道車輛是贓車云云。
二、經查：
    (一)被告乙○○為警查獲時駕駛之無車牌藍色小貨車，原車牌號碼為ＶＷ—二九
        九七號，為丙○○○所有，於八十八年九月十七日凌晨六時許，在高雄縣大
        樹鄉○○○路一九七號前失竊等情，業經證人丙○○○於警訊中供述綦詳，
        並有車輛失竊、車牌失竊個別查詢報表—查詢車輛認可資料附卷可稽，是被
        告為警查獲時所駕駛之藍色自小貨車係屬贓物無訛。
    (二)又被告雖辯稱車輛係向證人李進貴借用，然經原審及本院傳訊證人李進貴到
        庭則堅詞否認有出借該車輛予被告；且被告前於檢察官第一次訊問時供稱：
        是八十八年十二月三日中午，「阿義」在前鎮區廟後交給伊的（見八十八年
        度偵字第二九五八一號偵查卷八十八年十二月四日訊問筆錄），其後又改稱
        ：當天晚上十點多，伊打李進貴的行動電話，約李進貴在住家附近杉林鄉○
        ○路旁山上交車給伊，伊就把車開回去，不知李進貴是如何回去（見八十九
        年偵緝字第五九０號偵查卷八十九年三月二十一日訊問筆錄），其於原審時
        又稱：係八十八年十二月三日中午，在往山上的路旁向李進貴借的，因為伊
        要去山上，所以李進貴把車開去那裡給伊（見本院八十九年五月三十日訊問
        筆錄）等語，被告向李進貴借用車輛先後供述之時間、地點，說法均有所不
        同，自難採信。至被告請求傳訊之證人莊學秀僅到庭證稱：有看過李進貴開
        過藍色自小貨車，並不知道李進貴有沒有把車借給被告云云（見原審八十九
        年六月十五日訊問筆錄），證人郭文泰則證稱：沒看過李進貴開什麼車，只
        是聽說李進貴有車借給被告云云（見原審八十九年六月十五日訊問筆錄），
        均未能明確指證被告所駕駛贓車係李進貴所借，是證人莊學秀、郭文泰所言
        均不足為有利被告之認定。
    (三)再者，丙○○○所有車號ＶＷ—二九九七號藍色自小貨車為一九九五年份之
        車輛，有車輛失竊、車牌失竊個別查詢報表—查詢車輛認可資料在卷可按，
        距失竊之八十八年九月十七日僅四年左右，足見其車況尚非老舊；衡諸常情
        ，報廢之車輛多係陳年舊車或因受有嚴重毀損而不堪使用或難以使用者，出
        廠僅四年之車輛縱因疏於整理致外觀凌亂，亦與一般報廢車輛相差甚多，是
        以該車之車況並非陳舊，竟無懸掛車牌，被告應知其來源不明。且駕駛車輛
        應隨身攜帶車輛之行車執照或其他足資證明車輛來源之文件，以便警方查驗
        時使用，乃公眾週知之事，被告向他人借用車輛，竟未對之索取行車執照或
        其他車輛來源之證明文件，足見被告對該車係贓物應有認識。被告所辯，均
        無足採。事證明確，被告犯行洵堪認定。
三、查被告明知上開自小貨車係來源不明之贓車，竟仍予以收受使用，核其所為，係
    犯刑法第三百四十九條第一項之收受贓物罪。原審因而適用刑法第三百四十九條
    第一項、第四十一條，罰金罰鍰提高標準條例第一條前段、第二條規定，並審酌
    被告為貪圖小利，竟收受來路不明之贓物，且犯後一再飾詞狡辯，未見悔意，惟
    念其並未利用為其他不法犯行，且該車亦已歸還被害人丙○○○，有贓物認領保
    管單可佐，所生之損害尚小等一切情狀，量處拘役五十日，並諭知如易科罰金以
    三百元折算一日之標準。認事用法，均核無違誤，量刑亦屬允當，被告上訴意旨
    ，否認犯罪，而指摘原判決不當，非有理由，應予駁回。
四、被告經合法傳喚，無甲當理由不到庭，不待其陳述逕行判決。
據上論結，應依刑事訴訟法第三百六十八條、第三百七十一條，判決如主文。
本案經檢察官陳國全到庭執行職務。
中    華    民    國     八十九     年       十       月     十二       日
                              臺灣高等法院高雄分院刑事第一庭
                                  審判長法官  翁慶珍
                                        法官  李春昌
                                        法官  周賢銳
右甲本證明與原本無異。
不得上訴。
                                      書記官  黃琳群
中    華    民    國     八十九     年       十       月     十六       日
附錄：本判決論罪科刑法條：
刑法第三百四十九條：
收受贓物者，處三年以下有期徒刑、拘役或五百元以下罰金。
搬運、寄藏、故買贓物或為牙保者，處五年以下有期徒刑、拘役或科或併科一千元以
下罰金。
                                                                        Ｂ


司法院資訊處製作；財團法人民間司法改革基金會備份。
